【裁判字號】    89,交簡上,51
【裁判日期】    890506
【裁判案由】    過失傷害
【裁判全文】
臺灣桃園地方法院刑事判決                        八十九年度交簡上字第五一號
    上  訴  人  臺灣桃園地方法院檢察署檢察官
    被      告  乙○○
右上訴人，因被告犯過失傷害案件，不服本院中壢簡易庭八十九年度壢交簡字第三五
六號，中華民國八十九年五月六日第一審判決 (起訴案號：八十九年度調偵字第二號
）提起上訴，本院判決如左：
        主  文
原判決撤銷。
乙○○因過失傷害人致重傷，處有期徒刑肆月，如易科罰金以參佰元折算壹日。
        事  實
一、乙○○於民國八十八年九月六日上午六時二十分許，駕駛車牌號碼ＫＹ─六七七
    二號自用小客車，沿桃園縣中壢市○○○路往陸軍第一士校方向行駛，途經樺勛
    加油站欲右轉進入加油時，本應注意轉彎車輛應讓直行車先行，而依當時天候晴
    、路面鋪設柏油、乾燥、無缺陷、無障礙物、視距良好等情況，又無不能注意之
    情事，竟疏未注意而貿然右轉，致撞及同向後方由甲○○所騎乘車號ＧＹＳ─二
    七七號重型機車，甲○○因而人車倒地，受有左眼眶骨骨折、左眼窩底骨折、左
    上第二大臼齒牙根斷裂、右耳聽力喪失五十分貝、左耳喪失一百分貝，毀敗二耳
    聽能之重傷害。乙○○於肇事後，在未被有偵查犯罪職權之機關或公務員發覺其
    為犯人前，即委由其妻向警報案自首，進而接受本件裁判。
二、案經被害人甲○○訴由桃園縣警察局中壢分局報請台灣桃園地方法院檢察署檢察
    官偵查起訴。
        理  由
一、訊據被告乙○○對於右揭駕車與甲○○發生車禍情事坦承不諱，且自承其本身涉
    有過失，核與告訴人甲○○指訴被害情節相符，並有桃園縣警察局道路交通事故
    調查報告表一紙、照片八幀、長庚紀念醫院出具之診斷証明書四紙、該院八十九
    四月五日 (八九)長庚院法字第六七號函、勞工保險殘廢診斷書各一紙附卷可稽
    ，按汽車行駛至交岔路口，轉彎車輛應讓直行車輛先行，道路交通安全規則第一
    百零二條第一項第六款定有明文。本件被告肇事之地點雖非交岔路口，惟該加油
    站之設立與榮民南路之行車方向係呈九十度直角，核與交岔路口之路況相當，應
    認可類推適用該條之規定，被告駕駛自用小客車自應遵守上開規定，而參諸當時
    天候晴，路面鋪設柏油、乾燥、無缺陷、無障礙物、視距良好等情況，有道路交
    通事故調查報告表在卷足按，顯無不能注意之情事，被告竟未讓直行車先行即貿
    然右轉，顯為肇事之原因，其行為自有過失。被告應注意能注意而疏未注意上開
    規定致肇車禍，且告訴人甲○○確因本件車禍受傷，亦據被告自承於卷，並有前
    開診斷証明書在卷可考，足認被告之過失行為與告訴人甲○○之傷害間確有相當
    因果關係，故本件事証明確，被告之過失犯行洵堪認定，應予依法論科。
二、按刑法第十條第四項第二款所謂毀敗一耳之聽能，係指耳朵因傷害之結果而喪失
    其效用，告訴人甲○○因本件車禍致其右耳聽力喪失五十分貝、左耳喪失一百分
    貝，二耳之聽能均受毀敗，因認其傷害已達重傷害之程度，核被告之所為，係犯
    刑法第二百八十四條第一項後段之過失致重傷罪。被告於肇事後，在未被有偵查
    犯罪職權之機關或公務員發覺其為犯人前，即委由其妻向警報案自首，進而接受
    本件裁判一事，業據証人即桃園縣警察局中壢分局仁愛派出所警員陳相龍到庭証
    述屬實，而卷附之道路交通事故調查報告表上報案人欄內亦載明係被告，堪認被
    告確有自首之事實，應依刑法第六十二條前段減輕其刑。原審據以論罪科刑，固
    非無見，公訴人上訴意旨以被告並無自首，不應用自首減刑，指摘原判決不當，
    亦非有據，惟公訴人又執被告肇事後至今，一直拒與告訴人達成和解，毫無悔意
    ，而原判決卻僅處以拘役，顯屬過輕為上訴理由，本院經核被害人左、右耳聽力
    各有一百分貝、五十分貝之喪失，已達重傷害之程度，且被告迄未與被害人和解
    ，原審僅處拘役五十日，量刑確屬過輕，此部分上訴為有理由，自應由本院予以
    撤銷改判。爰審酌被告之品行、過失程度、所生危害、犯罪後坦承不諱之態度，
    以及迄未與告訴人達成民事和解，賠償其損害等一切情狀，量處如主文第二項所
    示之刑，並諭知易科罰金之折算標準，以示懲儆。
據上論斷，應依刑事訴訟法第四百五十五條之一第三項、第三百六十九條第一項前段
、第二百九十九條第一項前段，刑法第二百八十四條第一項後段、第六十二條前段、
第四十一條，罰金罰鍰提高標準條例第一條前段、第二條，判決如主文。
本案經檢察官魏雯祈到庭執行職務。
中      華      民      國      八十九    年    十一    月     二十二   日
                                臺灣桃園地方法院刑事第一庭
                                    審判長法  官   吳  爭  奇
                                          法  官   曾  雨  明
                                          法  官   林  恆  吉
右正本證明與原本無異。
不得上訴。
                                          書記官   楊  坤  忠
中        華        民        國   八十九   年   十一   月    三十    日
附論罪科刑法條之依據
刑法第二百八十四條
因過失傷害人者，處六月以下有期徒刑、拘役或五百元以下罰金。致重傷者，處一年
以下有期徒刑、拘役或五百元下罰金。
從事業務之人，因業務之過失傷害人者，處一年以下有期徒刑、拘役或一千元以下罰
金。致重傷者，處三年以下有期徒刑、拘役或二千元以下罰金。


司法院資訊處製作；財團法人民間司法改革基金會備份。
